台灣高等法院台中分院刑事判決　　　　　　　　　九十一年度上訴字第一三八號
　　上　訴　人
　　即　被　告　丙○○○
　　選任辯護人　劉建成
　　　　　　　　楊銷樺
右上訴人因偽造文書等案件，不服臺灣台中地方法院九十年訴字第二三八四號中華民
國九十一年五月十日第一審判決（起訴案號：臺灣台中地方法院檢察署九十年度偵字
第一六六七八號），提起上訴，本院判決如左：
    主 　 文
上訴駁回。
    事　  實
一、丙○○○為傅碩毅（業經本院以八十九年度上訴字第一六八六號判處有期徒刑一
    年八月，經傅碩毅上訴，現於最高法院審理中）之母、臺中市育英補習班、聖林
    補習班之創辦人傅火石之次媳、現在負責人乙○○之二嫂。丙○○○之夫即傅火
    石之次子傅正雄早逝，遺下傅碩毅、傅雅莉、傅雅琪、傅永安等四名子女。而傅
    火石除二家補習班外，尚創立達欣大飯店股份有限公司、達立機械股份有限公司
    、爾維貿易股份有限公司等企業，並在臺中市多處購置不動產贈與兒孫，丙○○
    ○認為夫家經濟狀況富裕，公公傅火石卻在傅正雄死亡後，逕行決定由其餘子女
    取得傅正雄之股份，未對其提供充分之金錢支援，致其獨自養育四名子女成人，
    備極辛苦，因而長年對夫家積怨在心。坐落臺中市○○路一一三號之房屋及基地
    ，早年原為傅火石出資購置，登記為丙○○○、乙○○共有，應有部分各二分之
    一，惟傅火石為補習班資金之調度，業以該房屋設定抵押向銀行貸款，因利息過
    於沈重，決定將該屋出售，遂於民國（下同）八十七年一月間將該屋出售予黃三
    貴，扣除新臺幣（下同）一千九百餘萬元貸款及代書費、增值稅後，餘九百一十
    萬元許，原應由丙○○○及乙○○均分，傅火石認為丙○○○一房之經濟能力較
    差，遂決定不再分予乙○○，而以該筆款項，另向其女傅秀美購回臺中市○區○
    ○街一四六號房屋及其基地（原亦為傅火石提供土地與他人合建後所分得，嗣贈
    與其女傅秀美）贈與傅碩毅。惟因傅秀美開價一千二百萬元，上開餘款不敷支付
    ，因而要求丙○○○自行負擔二百萬元。丙○○○雖認為該屋未達一千二百萬元
    之價值，惟因家族之財務概由傅火石支配，且傅火石一向強勢，不敢違拗，同意
    以貸款方式支付，而由已在育英補習班擔任總務並領有薪水之傅碩毅按月繳納。
    傅火石認為既然要貸款，不如多貸一些供補習班運用，即要求傅碩毅一併向銀行
    貸款三百五十萬元，供補習班作為資金。傅碩毅乃依言於八十七年七月三十日，
    以臺中市○○街一四六號房屋及其基地向臺中區中小企業銀行（下簡稱臺中企銀
    ）南屯分行貸款二筆，金額各二百萬元、四百萬元，共六百萬元，由傅秀美之子
    江志賢於同日領取其中之二百萬元現金，作為支付傅秀美為購買前揭房屋之部分
    價款，傅碩毅則由補習班會計吳素秋陪同，於八十七年八月一日提領三百五十萬
    元，匯入傅火石在臺中市第三信用合作社（即現改制之三信商業銀行，下簡稱三
    信）儲蓄部帳號000000000帳戶內，傅火石並於同日簽發同合作社七一
    一八之一帳號，支票號碼ＡＡ0000000號，面額三百五十萬元，未載發票
    日之支票一紙交付丙○○○持有，作為借款之憑據，並應允將來補習班有盈餘時
    ，即償還該筆借款，借用期間，按月由補習班開具支付借款利息之支票交付傅碩
    毅。
二、嗣傅火石將補習班交與其子乙○○經營，丙○○○及傅碩毅見補習班已有盈餘，
    然傅火石、乙○○卻尚無償還該筆借款之意，二人竟基於共同犯意之聯絡，由丙
    ○○○授意，而推由傅碩毅於八十七年七月間至八十八年九月十四日間之某日，
    利用其在育英補習班任職之機會，盜用乙○○之印章於空白之二張取款憑條上，
    並私自留存之。再於八十八年九月十四日，趁該補習班會計吳素秋、總務王星元
    分別請假及有事外出，而由其代理前往銀行存款，持有乙○○所有臺灣中小企業
    銀行（下簡稱臺灣企銀，起訴書誤為臺中企銀）臺中分行帳號00000000
    000號存摺之機會，至臺中市○○路二二四號之臺灣企銀臺中分行，將上開盜
    用印章之取款憑條分別偽填金額三百五十萬元、五百五十萬元而偽造之，再據以
    連同存摺同時向臺中企銀臺中分行人員提出行使，指定其中三百五十萬元匯入傅
    火石所有三信儲蓄部帳戶七一一八之一號帳戶，另意圖為自己不法之所有，要求
    臺中企銀臺中分行人員將另五百五十萬元匯入傅碩毅臺中企銀南屯分行帳號00
    0000000000號活期儲蓄存款帳戶內，致銀行承辦人員因之陷於錯誤，
    誤以為係乙○○同意領取，而依傅碩毅之指示，將該五百五十萬元匯入傅碩毅帳
    戶內，足以生損害於乙○○。傅碩毅並於同日，將丙○○○所交付之前揭傅火石
    開具，面額三百五十萬元支票填載發票日為八十八年九月十四日，而提示兌領得
    三百五十萬元以清償傅火石前揭借款。
三、案經台灣高等法院台中分院檢察署檢察官自動檢舉函送臺灣臺中地方法院檢察署
    檢察官偵查起訴。
    理 　 由
一、訊據被告丙○○○矢口否認有何行使偽造私文書、詐欺犯行，辯稱：I前揭面額
    三百五十萬元之支票，係伊向傅火石表示建國路房屋裝潢花了很多錢，傅火石因
    而同意補貼伊三百五十萬元而簽發；II傅火石向傅碩毅借款係六百萬元而非三百
    五十萬元，傅火石並交付伊二紙蓋妥乙○○印章，其餘空白之取款憑條，表示在
    補習班有錢時，隨時可以去提領，伊在八十八年九月十三日出國前之某日，在家
    中客廳將該二紙取款條交付傅碩毅，故係傅火石授權提領，伊並無共同偽造私文
    書云云。III傅火石不曾要求傅碩毅自行負擔購屋款二百萬元，事實上華美街一四
    六號房屋亦僅值七百八十萬元，未達一千二百萬元云云。
二、本院查：
  (一)被告之子傅碩毅於於八十八年九月十四日，持有乙○○所有臺灣企銀臺中分行帳
    號00000000000號存摺，至臺中市○○路二二四號之臺灣企銀臺中分
    行，將蓋有乙○○印文之取款憑條兩紙，分別填載金額三百五十萬元、五百五十
    萬元，連同存摺同時向臺中企銀臺中分行人員，指定其中三百五十萬元匯入傅火
    石所有三信儲蓄部帳戶七一一八之一號帳戶，將另五百五十萬元匯入傅碩毅臺中
    企銀南屯分行帳號000000000000號活期儲蓄存款帳戶內，傅碩毅並
    於同日，將被告丙○○○所交付之傅火石開具，面額三百五十萬元支票填載發票
    日為八十八年九月十四日，而提示兌領得三百五十萬元之事實，業據傅碩毅於另
    涉偽造文書案件中供承在卷，被告對上開事實亦坦認在卷，核與告訴人乙○○指
    訴情節相符，並有傅碩毅所書取款憑條及匯款單影本二紙、傅火石開立之支票票
    號ＡＡ0000000號之支票影本一紙及臺中企銀臺中分行戶名乙○○之存摺
    存提明細一份在卷可佐。
  (二)至被告所辯，上開領取乙○○帳戶合計九百萬元之原因，其中三百五十萬元部分
    係因傅火石先前答應補貼伊裝潢損失三百五十萬元，另五百五十萬元部分係為清
    償傅火石借款六百萬元是否屬實一節，查：
  (1)證人即被告之公公傅火石迭次明確證稱其並無贈與被告三百五十萬元補貼裝潢一
    事，且向傅碩毅所借款項為三百五十萬元而非六百萬元等語，其於原審審理時證
    稱：「因為補習班要發展，用建國路房子貸款，利息很沉重，被告說有黃三貴要
    買，我才同意賣掉，賣三千零六十萬元，黃三貴開支票給我．．」「（問：有無
    同意補貼被告三百五十萬元？）沒有這回事，被告捏造」「（問：有無與傅碩毅
    借錢，讓補習班用？）有借錢，沒有說借六百萬元，因為建國路的房子賣掉還貸
    款繳稅金以後，大約剩一千萬元，我本來要買房子給傅碩毅弟弟（傅永安），因
    為被告說傅永安有一間，傅碩毅沒有，所以給傅碩毅。那間確實與人合建分的，
    登記給傅秀美。我再用一千萬元代價買回來，我開取款條給傅秀美，開台中二信
    活期取款條，本來我應該分給被告與乙○○一人五百萬元，因為被告先生死了，
    我覺得她是弱者，所以就沒有分給乙○○，全部都給傅碩毅買房子，我女兒說一
    千萬元不夠，要一千二百萬元才夠，被告說沒關係，她要自己出，因為傅碩毅與
    他妹妹當時在補習班上班，我另外又多出一百多萬元增值稅，裝潢、冷氣都是我
    出的。因為兩百萬元要貸款，我叫他多借一點，給補習班週轉」「（問：有無開
    乙○○的取款條給被告？）絕對沒有」（原審卷第廿四至卅二頁）等語。「（問
    ：利息是如何計算？）起先是銀行利，後來，依照民間利，銀行利息約百分之八
    ，換算成月利，民間利息是一百萬元一個月一萬二千元。因為當時也有向銀行借
    ，我有告訴會計比照向銀行、民間借的利率，稍微多一點沒關係，是會計在算，
    我沒有算」「開始每月三萬多元，後來，民間利息每月四萬多元，接近五萬。這
    都是只有純利息。每個月都是開支票在付」「（問：為何調高利息？）被告香說
    他們事實上每月要付六百萬元貸款利息給銀行，我們支付他們利息不夠付，我就
    調高給他。一開始是照我的意思按銀行利付利息，銀行利不夠，後來被告香告訴
    我說已付銀行利息，不夠付我貸款利息，所以要求補貼，所以我改民間利息支付
    給她」（原審卷第一○三至一○八頁）等語。
  (2)依原審卷第五十頁所附證人傅火石台中二信存摺影本所示，八十七年八月一日傅
    碩毅自台中區中小企業銀行轉入金額僅三百五十萬元，非六百萬元。而依告訴人
    乙○○提出之補習班帳冊（原審卷第五十一頁）如附表所示，上開票號三九七六
    六○，金額三百五十萬元支票記載於補習班公帳上，使用日期為「八十七年八月
    一日」到期日載明「不押日期」，摘要欄載「總裁借調」，依支票實際簽發時間
    緊接傅碩毅貸款之後、附表所示支票票號三九七六六○前後支票使用情形及該支
    票於交付被告時並未填載發票日，可認定該支票係傅碩毅貸款（八十七年七月卅
    日）後由傅火石提出供向傅碩毅借款擔保用，而非被告所抗辯，因係於八十七年
    一月間出售建國路房子補貼裝潢費用甚明。證人朱鈴珠於本院調查時證稱：伊自
    八十五年七月七日至八十六年十一月間受僱於被告，在前揭建國路一一三號被告
    所經營之咖啡店服務，在工作期間即聽說該房屋要出售他人，被告提及伊向其公
    公傅火石請求補貼裝潢損失，傅火石答應補償三百五十萬元，該屋在過年期間出
    售他人，其後被告曾拿一張未押日期的同額支票表示係其公公補償裝潢費所交付
    ，因為支票未押日期，伊還曾向被告詢問等語，惟證人就傅火石是否確有答應交
    付裝潢補貼一事，係單方面自被告透露得知，參酌前開支票之交付日期與房屋出
    售日期有相當距離及該支票未填寫發票日等客觀因素，尚難以上開證詞認定傅火
    石交付之支票係為補貼被告裝潢之用。
  (3)依本院八十九年度上訴字第一六八六號卷所附台中區中小企業銀行借款申請書影
    本所示，傅碩毅分別於八十七年七月廿八日借款二百萬元、八十七年七月卅日借
    款四百萬元，四百萬元之申請書「批示」欄並載明：「經本行鑑價後擬第一順位
    設定七百二十萬元正，安全價格為六百萬元正」等語。參酌：I江志賢於台灣台
    中地方法院檢察署九十年度偵字第七五０九號偵查中供稱：伊外公傅火石向我母
    親江傅秀美購買台中市○○街一四八號房子送給傅碩毅、價金一千二百萬元，外
    公付了一千萬元，另以該房子向銀行貸款六百萬元，其中二百萬元是要還我們的
    尾款。辦貸款時傅碩毅直接向行員講錢下來要通知我讓我領，二、三天後行員通
    知我去領二百萬元現金，且辦貸款時傅碩毅及我及我母親一同去等語。II該傅碩
    毅告訴江志賢偽造文書一案且經台灣高等法院台中分院檢察署駁回傅碩毅再議聲
    請，有處分書附原審卷可考。顯見前開證人傅火石所證，原先係貸款二百萬元清
    償購買華美街房屋餘款，嗣因補習班需錢周轉再貸款四百萬元，與上開傅碩毅辦
    理貸款之流程相符合。
  (4)依原審卷附交易明細影本（第一百二十五頁）傅碩毅所有台中區中小企業銀行帳
    號0000000號帳戶，於八十七年七月卅日（放款日）從六百萬元提領現金
    二百萬元、八十七年八月一日匯款三百五十萬元後，尚留存五十萬元。參照原審
    卷附補習班轉帳傳票（第二二四至二三二頁）所記總裁（傅火石）利息支出：I
    票號0000000（利息8/1-8/31）、II票號0000000（利息9/1-9/30
    ）、III票號0000000（利息10/1－10/31）、Ⅳ 票號0000000（利
    息11/1-11/30）、Ⅴ票號0000000（利息12/1-12/31）、Ⅵ票號0000
    000（利息88/1/1-1/31）、Ⅶ票號0000000（利息2/1-2/28 ）、Ⅷ票
    號0000000（利息3/1-3/31）、Ⅸ票號00000000（利息4/1-4/30
    ）、Ｘ票號00000000（補 3月份利息）以觀，除I、Ｘ兩筆外，均在上
    開傅碩毅帳戶兌現（詳八八年度他字二四二九影印卷存摺影本）。參酌證人即聖
    林補習班會計吳素秋於原審八十八年度訴字第二二七五號案證稱：「（問：是否
    每個月均有開票支付被告的銀行貸款？）是。每月開一張，開台企台中分行育英
    補習班支票本」等語，核與傅碩毅於八十八年十月十四日檢察官偵查訊問時（八
    八年度他字第二四二九號卷）所供，傅火石按月付利息給伊等語相符，顯見該五
    十萬元，而係傅碩毅自己留用供扣息用，因此向傅火石每月收取利息支票，該五
    十萬元如係傅火石向傅碩毅借款之一部，傅火石可以等到上開五十萬元存款扣訖
    再存入款項供扣息即可，何需自八十七年八月起每月填寫支票付息？
  (5)就傅火石支付利息金額部分，其自八十七年八月開始係支付三萬二千元，至八十
    八年三月之後提高為四萬九千元，查銀行利率以年利率百分之八．五計算，三百
    五十萬元每月利息為二萬四千七百九十二元，六百萬元每月利息為四萬二千五百
    元，傅火石果係借款六百萬元，何以每月僅支付傅碩毅三萬二千元利息？綜合前
    開證據，應以證人傅火石所證，伊支付較銀行利率稍高之利息，嗣應被告要求再
    調高利息應較符事理。
  (6)被告於八十九年五月十九日原審法院八十八年度訴字第二二七五號案件審理時稱
    ，取款條「．．，八十七年七、八月間在一四六號客廳傅火石交給我的二張取款
    單時交給我」「（問：傅火石交二張取款條給你，有無其他證人在場？）沒有」
    等語，然被告之女傅雅琪於本院八十九年度上訴字第一六八六號案件審理時，卻
    於八十九年十一月二日證稱：「我要證明我爺爺有在八十七年夏天八月份有在我
    家客廳將取款條拿給我媽媽，不記得當天是幾號，只記得是下午，在我家客廳，
    當時只有我與我媽媽在家，八十七年時我在補習班上班，補習班休假用輪休的，
    不記得我休假為何時」  「我爺爺到我家來，在我家客廳跟我媽媽談，我爺爺拿
    取款條（給）我媽媽，說要補償我媽裝潢費用及用我哥哥房子去貸款要付銀行利
    息的錢，是我爺爺直接  拿給我媽媽的，我媽媽又拿給我，我看一下就還給我媽
    媽」等語，供述歧異，參酌彼等血親關係，證詞難以採信。另被告選任辯護人於
    原審時以：傅碩毅於八十八年九月十四日領款之二紙取款條係八十七年四月印製
    ，顯係傅火石於八十七年間交付云云，惟原審另案向臺灣企銀臺中分行函詢結果
    ，該分行供客戶取用之取款條，係向本行總務室倉庫領用，陸續補充放置於寫字
    臺，於八十九年五月二十三日所用取款條為八十八年八月印製，有該行八十九年
    五月二十三日八九臺中字第○一四八一號函附於原審八十八年度訴字第二二七五
    號卷第二三九頁可稽，而原審於九十一年一月十一日前往該分行寫字臺上抽樣取
    得之提款條，即有二種版本，分別係八十九年十一月及九十年二月印製，經於九
    十年二月二十六日至該分行勘驗結果，八十八年九月十四日之其餘客戶之取款憑
    條中，有八十七年九月、八十七年十二月、八十八年三月等三種版本之多，足見
    提款條印製之年月與實際使用之間，經常存有數月至一年之差距，傅碩毅於八十
    八年九月十四日領款之二紙取款條係八十七年四月印製一節，顯不足以作為對被
    告有利之認定。
  (三)綜合上述，傅火石係向被告及傅碩毅母子借款三百五十萬元，並以交付上開上開
    同額未填載發票日之支票以為憑據，另二百萬元應係支付傅碩毅購買台中市○區
    ○○街一四六號房屋尾款應可認定。被告所辯，傅火石係借款六百萬元及傅火石
    交付之支票係為補貼裝潢之用云云均非事實。本院以下列理由，認傅碩毅確有
    蓋告訴人乙○○之印章於上開兩紙提款條上，並據以行使：
  (1)傅碩毅於歷次偵、審中，均自承提款條上之金額係由其填寫，被告亦自稱傅火石
    將提款條交付時，僅有蓋章，其餘均空白，然而前揭三百五十萬元及五百五十萬
    元之取款憑條如係傅火石交付被告供清償借款及房屋裝潢費用，則此二筆款項之
    金額應自始確定，衡情亦應由傅火石親自填寫取款條金額欄，如何會交付被告金
    額欄空白之取款條，而由傅碩毅書寫金額？尤有甚者，乙○○之帳戶，須持存摺
    臨櫃提款，並輸入四位數提款密碼始可提款，若傅火石交付僅蓋乙○○印章，其
    餘空白之提款條予被告，作為借款之擔保，卻未一併交付存摺，被告不知密碼，
    又無存摺，如何提領，如何能作為借款之擔保？又傅火石係上開各事業之創辦人
    何等幹練，豈有交付空白提款條，任憑被告任意填載金額，又無上限之可能？
  (2)依被告所主張，前開金額既早已確定，在一張提款條上填載即可，傅火石何需交
    付兩張已蓋好印文之提款條。且九百萬元非小數目，在償還期限未定之情形下，
    傅火石果同意補習班戶頭有錢時，被告丙○○○母子二人可提領，然被告竟在未
    事前告知情形下，逕行提領，對時有資金週轉需要與資金融通壓力之補習班而言
    ，被告丙○○○之主張亦與經驗法則不符。
  (3)傅碩毅與乙○○係叔姪關係，在補習班復任總務之職甚久，證人即聖林補習班會
    計吳素秋於原審法院八十八年度訴字第二二七五號案審理時證稱：「（問：本件
    戶名乙○○的存摺和印章，被告有無經手的機會？）除非乙○○拿給他，是印章
    在乙○○身上，若支票存款金額不足時，銀行會通知將乙○○戶頭的錢轉入支票
    帳戶，然後再通知我們去補蓋章，大約有一、二次，但我忘了拿印章去補的人是
    總務的人或被告（傅碩毅）．．」等語。再於本院另案八十九年度上訴字第一六
    八六號案件審理時證稱：「因為我們與該銀行往來很久了，有時沒有設定語因轉
    帳的情形下，因為甲存金額不夠，金額又不是很大，銀行為了怕我們被退票，就
    會先替我們從其他帳戶轉帳過去，再通知我補蓋章，如果有設定語音轉帳的情形
    就不須如此」「（問：通常你遇到要補蓋章的情形時你如何處理？）我會告訴乙
    ○○，再由乙○○叫跑銀行的人去補蓋章，那段期間跑銀行的人是傅碩毅，所以
    乙○○會叫他去」等語，告訴人亦稱，傅碩毅在任職總務期間確有拿伊之印章至
    銀行辦理補蓋，另外辦理電話退機也是拿伊身份證、印章去辦等語，是傅碩毅任
    職總務，常有機會前往銀行存錢，接觸乙○○存摺，或於會計不在時代理會計，
    乙○○亦有數度因支票存款餘額不足，由銀行代將款項轉至支存帳戶，乙○○再
    補開取款條予銀行或補蓋章之情形，傅碩毅利用此機會蓋印文於上開取款單應
    可認定。
  (四)綜上所述，本件事證明確，被告所辯均係臨訟飾卸之詞，不足採信，被告犯行應
    堪認定。本案事實已明，且證人傅火石及告訴人乙○○於本案及另案傅碩毅被訴
    偽造文書等案中，多次當庭對質，被告以聲請狀請求對質已無必要，併予敘明。
三、按以自己共同犯罪之意思，參與實施犯罪構成要件以外之行為，或以自己共同犯
    罪之意思，事先同謀，而由其中一部分人實施犯罪之行為者，均為共同正犯，司
    法院大法官會議釋字第一○九號解釋文闡述甚明。被告既與其子傅碩毅事前同謀
    ，而由傅碩毅下手實施，依前揭解釋意旨，應認與傅碩毅均為共同正犯。核被告
    丙○○○所為，就盜領五百五十萬元部分，係犯刑法第三百三十九條第一項詐欺
    取財罪、第二百十六條、第二百十條行使偽造私文書罪，就領取三百五十萬元部
    分，係犯刑法第二百十六條、第二百十條行使偽造私文書罪。而此三百五十萬元
    原係傅火石向傅碩毅所借之借款，理應返還，此部分傅碩毅及丙○○○並無不法
    所有意圖，此部分自不構成詐欺取財（惟冒用告訴人名義開具取款憑條部分仍足
    以生損害於告訴人名義文書之正確性，仍構成偽造私文書罪），併此敘明。其共
    同正犯傅碩毅於時間空間緊密連接下，先後盜用印章於二紙取款憑條，再先後偽
    填二紙取款憑條之金額，及先後以偽造之二紙取款憑條提領現金之行為，分別係
    屬接續犯，又傅碩毅盜用印章之低度行為，為其偽造取款憑條之私文書之高度行
    為所吸收，又其偽造取款憑條之私文書之低度行為，亦為行使取款憑條之高度行
    為所吸收，均不另論罪。被告丙○○○與傅碩毅就前揭犯行有共同犯罪之意思聯
    絡與行為分擔，是為共同正犯，應與傅碩毅論以相同之罪名。被告所犯上開詐欺
    取財罪及行使偽造私文書二罪間，有方法、結果之牽連關係，應依牽連犯從一重
    之行使偽造私文書罪處斷。
四、原審因而適用刑事訴訟法第二百九十九條第一項前段，刑法第二條第一項前段、
    第二十八條、第三百三十九條第一項、第二百十六條、第二百十條，第五十五條
    、第四十一條第一項前段，罰金罰鍰提高標準條例第一條前段、第二條之規定，
    並審酌「被告犯罪後一再飾詞狡辯，即使其子傅碩毅已遭判處有期徒刑一年八月
    ，刑事附帶民事訴訟亦遭敗訴（本院九十年度重訴字第六五號），迄今仍拒與被
    害人乙○○和解，犯後態度顯然不佳，惟念被告與被害人乙○○係叔嫂關係，其
    於丈夫死亡後獨自撫養四名幼小子女成人，以往在經濟上之壓力甚大，可謂備嘗
    艱苦，因而對於金錢一事極為看重，並非天生貪婪，犯本件犯行之動機，應與不
    滿傅火石將其夫之股份分予其餘兄弟姊妹，又將原先贈與其應有部分二分之一之
    建國路房屋出售，使其失去原賴以營業之處所，以及傅火石雖聲稱為傅碩毅購屋
    ，卻又要求傅碩毅以該屋貸款供補習班運用之作為有關，所得款項亦用以清償傅
    碩毅二百萬元貸款及另筆傅碩毅自行為聖林補習班之發展所貸款項，而非用於享
    樂花用，又被告年已五十五歲，無任何刑事前科，品行良好，且傅碩毅尚須負刑
    事責任等一切情狀」，量處有期徒刑六月，並為新舊法比較適用後，諭知易科罰
    金折算標準，其認事用法核無違誤，量刑亦屬允當，上訴意旨猶執陳詞否認犯罪
    ，其上訴為無理由，應予駁回。
五、據上論斷，應依刑事訴訟法三百六十八條，判決如主文。
本案經檢察官甲○○到庭執行職務。
中      華      民      國　    九十一   年    　 八      月    二十八  日
                                    臺灣高等法院臺中分院刑事第四庭
                                          審判長法　官　洪　耀　宗
                                                法　官  江　德　千
                                                法　官  劉  登  俊
右正本證明與原本無異。
如不服本判決應於收受送達後十日內向本院提出上訴書狀，其未敘述上訴之理由者並
得於提起上訴後十日內向本院補提理由書（均須按他造當事人之人數附繕本）。
                                                書記官　鄧　智　惠
中      華 民      國　    九十一   年    　 八      月    二十九  日
                                                                        Ｋ
附表
  ┌───┬────┬────┬────┬────┬────────┐
  │傳票日│到 期 日│金    額│支票號碼│兌 現 日│摘            要│
  ├───┼────┼────┼────┼────┼────────┤
  │870730│ 870831 │  12000 │ 0000000│ 870831 │尚廉            │
  ├───┼────┼────┼────┼────┼────────┤
  │870730│ 870801 │   3235 │ 0000000│ 870801 │補中工電話費    │
  ├───┼────┼────┼────┼────┼────────┤
  │870801│不押日期│0000000 │ 0000000│ 880914 │總裁借調        │
  ├───┼────┼────┼────┼────┼────────┤
  │870801│ 870831 │  32000 │ 0000000│ 870831 │利息（8/1-8/31）│
  ├───┼────┼────┼────┼────┼────────┤
  │      │        │        │ 0000000│        │作廢            │
  ├───┼────┼────┼────┼────┼────────┤
  │870801│ 870803 │ 510202 │ 0000000│ 870804 │電費            │
  └───┴────┴────┴────┴────┴────────┘
                                                                        Ｋ
